【裁判字號】    99,台上,35
【裁判日期】    990107
【裁判案由】    違反毒品危害防制條例等罪
【裁判全文】
最高法院刑事判決                九十九年度台上字第三五號
上  訴  人  甲○○
上列上訴人因違反毒品危害防制條例等罪案件，不服台灣高等法
院台中分院中華民國九十八年十月二十二日第二審判決（九十八
年度上訴字第一七二二號，起訴案號：台灣台中地方法院檢察署
九十七年度偵字第二九０七四號、九十八年度偵字第一０九０號
），提起上訴，本院判決如下：
    主  文
上訴駁回。
    理  由
按刑事訴訟法第三百七十七條規定：上訴於第三審法院，非以判
決違背法令為理由，不得為之；是提起第三審上訴，應以原判決
違背法令為理由，係屬法定要件。如果上訴理由書狀並未依據卷
內訴訟資料具體指摘原判決不適用何種法則或如何適用不當，或
所指摘原判決違法情事，顯與法律規定得為第三審上訴理由之違
法情形不相適合時，均應認其上訴為違背法律上之程式，予以駁
回。又證據之取捨與其證明力之判斷，以及事實有無之認定，屬
事實審法院之職權，苟其取捨證據與判斷證據證明力並不違背經
驗法則及論理法則，即不容任意指為違背法令，而執為第三審適
法之上訴理由。原判決綜合全案卷證資料，本於事實審法院之推
理作用，認上訴人甲○○有其事實欄所載犯行，因而撤銷第一審
關於上訴人部分之科刑判決，改判仍論上訴人以共同販賣第一級
毒品六罪（均累犯），分別量處有期徒刑七年七月、七年十月及
四個七年八月，併均諭知相關沒收之從刑；有期徒刑部分依法定
應執行之刑有期徒刑十三年。已敘明所憑證據及認上訴人之自白
與事實相符，並有營利意圖之理由。復說明認已判刑確定之共同
正犯鍾政元供出毒品來源，因而查獲陳○○（年籍資料詳卷），
應依法減輕其刑，然依證人即警員王榮健於原審證稱：「我們從
通聯紀錄得知甲○○在幫鍾政元送毒品等語（見原審卷第一一六
頁背面）明確，顯見上訴人被查獲前，警方已知上訴人與鍾政元
涉販毒罪嫌，與民國九十八年五月二十日修正後之毒品危害防制
條例第十七條第一項規定之「供出毒品來源，因而查獲其他正犯
或共犯」減輕或免除其刑規定不符之理由。原審因而審酌上訴人
係累犯，共同正犯鍾政元個人有供出毒品來源而查獲前手之減刑
原因，上訴人則無，及其二人犯罪之一切情狀，而分別量處如原
判決附表一所示之刑，並依法定其應執行之刑，核無量刑失衡情
形，而對檢察官指摘第一審判決定執行刑過輕；上訴人指摘第一
審判決量刑失衡，詳加說明指駁。所為論斷，均有卷證資料可資
覆按，無違背法令情形。上訴人上訴意旨未依卷內證據資料具體
指摘原判決有何違背法令情形，僅憑己見，對原判決已論斷明白
之事項，以其在本件並非支配者之角色，僅係因受毒品迷惑，以
致仰賴鍾政元供應毒品而淪為送毒品之工具，並未獲得金錢上之
利益，且遭警逮捕後坦承犯行，並配合辦案，供出毒品供應者鍾
政元，雖鍾政元主動供出毒品來源，但上訴人只是送貨角色，僅
知同案被告鍾政元，不知其毒品來自何人，自不能因而認上訴人
未能全盤坦承犯行，而作為重判上訴人之理由。原判決既認上訴
人與鍾政元二人為共同正犯，應對全部發生之結果，共同負責，
則鍾政元供出毒品來源而查獲陳○○，亦應對上訴人減刑云云。
任意指摘原判決未依共同正犯鍾政元個人減刑之事由，併予減輕
其刑違背法令，核與法律規定得為第三審上訴理由之違法情形不
相適合。應認上訴人之上訴違背法律上之程式，予以駁回。
據上論結，應依刑事訴訟法第三百九十五條前段，判決如主文。
中    華    民    國  九十九  年    一    月    七    日
                      最高法院刑事第八庭
                          審判長法官  洪  文  章
                                法官  王  居  財
                                法官  郭  毓  洲
                                法官  黃  梅  月
                                法官  邱  同  印
      本件正本證明與原本無異
                                      書  記  官
中    華    民    國  九十九  年    一    月   十二   日
                                                     m

司法院資訊處製作；財團法人民間司法改革基金會備份。
